【裁判字號】    95,交易,212
【裁判日期】    951019
【裁判案由】    過失傷害
【裁判全文】
臺灣彰化地方法院刑事判決             95年度交易字第212號
公  訴  人  臺灣彰化地方法院檢察署檢察官
被      告  甲○○
                      之5號
上列被告因過失傷害案件，經檢察官聲請簡易判決處刑（95年度
偵字第3334號），本院改用通常程序審理，依簡式審判程序判決
如下：
    主  文
甲○○因過失傷害人，處拘役貳拾日，以銀元參佰元即新台幣玖
佰元折算壹日。
    犯罪事實及理由
一、本件犯罪事實檢察官起訴書之記載相同，茲引用之（如附件
    ）。
二、本件證據除被告於本院審理中自白犯罪應予補充外與檢察官
    起訴書之記載相同，茲引用之（如上附件）。
三、量刑理由：
    審酌被告發生車禍旋自首，及其犯罪之動機、方法、手段、
    所生危害係造成告訴人骨折，暨犯後到庭坦承犯行、態度良
    好及本案被告欲以新台幣拾萬元和解，惟尚未與被害人達成
    和解，等一切情狀，處如主文所示之刑，並諭知易科罰金之
    折算標準。
四、按被告於犯罪時之刑法第41條第1項前段規定：「犯最重本
    刑為5年以下有期徒刑以下之刑之罪，而受6個月以下有期徒
    刑或拘役之宣告，因身體、教育、職業、家庭之關係或其他
    正當事由，執行顯有困難者，得以1元以上3元以下折算一日
    ，易科罰金。」又被告行為時之易科罰金折算標準，修正前
    罰金罰鍰提高標準條例第2條前段（現已刪除）規定，就其
    原定數額提高為100倍折算1日，則本件被告行為時之易科罰
    金折算標準，應以銀元300元折算1日，經折算為新臺幣後，
    應以新臺幣900元折算為1日。惟95年7月1日修正公布施行之
    刑法第41條第1項前段則規定：「犯最重本刑為五年以下有
    期徒刑以下之刑之罪，而受六個月以下有期徒刑或拘役之宣
    告者，得以新臺幣一千元、二千元或三千元折算一日，易科
    罰金。」比較修正前後之易科罰金折算標準，以95年7月1日
    修正公布施行前之規定，較有利於被告，則應依刑法第2條
    第1項前段，適用修正前刑法第41條第1項前段規定，定其折
    算標準，併此敘明。
五、刑法施行法第1條之1增訂施行前，依罰金罰鍰提高標準條例
    第1 條前段、現行法規所定貨幣單位折算新臺幣標準第2條
    規定，本案刑法320條第1項竊盜罪關於處五百元以下罰金」
    之罰金刑部分，應提高折算為得科銀元五千元即新臺幣一萬
    五千元以下罰金。刑法施行法修正增訂第1條之1規定：「中
    華民國九十四年一月七日刑法修正施行後，刑法分則編所定
    罰金之貨幣單位為新臺幣。九十四年一月七日刑法修正時，
    刑法分則編未修正之條文定有罰金者，自九十四年一月七日
    刑法修正施行後，就其所定數額提高為三十倍。但七十二年
    六月二十六日至九十四年一月七日新增或修正之條文，就其
    所定數額提高為三倍。」，依上開增訂條文提高並改為新臺
    幣後，本案刑法320條第1項竊盜罪關於處「五百元以下罰金
    」之罰金刑部分，亦同為得科新臺幣一萬五千元以下罰金，
    經比較新、舊法後，得科罰金之最高度刑並無不同。但關於
    罰金之最低度刑部分，因刑法第33條第5款關於罰金最低度刑
    之規定，由「罰金：一元以上」修正為「罰金：新臺幣一千
    元以上，以百元計算之」，故應依刑法第2條第1項規定，適
    用最有利於行為人之法律（最高法院95年第8次刑事庭會議
    決議參照）。準此，本案刑法320條第1項竊盜罪關處「五百
    元以下罰金」之罰金最低度刑部分，經比較新、舊法結果，
    應以被告行為時之法律即修正前第33條第5款規定，最有利
    於被告。
六、應適用之法條：
    (一)刑事訴訟法第273 條之1 第1 項，第299 條第1 項前段
        、第310 條之2 、第454 條第2 項、第452條。
    (二)刑法第2條第1項、第284條第1項前段、修正前刑法第41
        條第1項前段、第62條。
   （三）罰金罰鍰高標準條例第1條前段、修正前第2條。
七、(一)按本判決係依刑事訴訟法第310條之2、第454條第2項製
        作，依法僅需記載當事人欄、主文、犯罪事實、證據名
        稱、應適用之法條及得於10日內上訴之旨，並得以簡略
        方式為之；如認定之犯罪事實、證據及應適用之法條，
        與檢察官聲請簡易判決處刑書或起訴書之記載相同者，
        得引用之。
    (二)又上揭所指應記載之「犯罪事實」，揆諸同法第308條
        後段原關於有罪之判決書應記載「事實」之規定，已修
        正為應記載「犯罪事實」，核其修正之立法理由，即指
        明「犯罪事實」，係指符合犯罪構成要件之具體社會事
        實。是以構成犯罪事實以外之其他適用法律事實，例如
        刑罰加重（含累犯在內)或減輕事由等，自可無須在「
        犯罪事實」欄中記載（法院辦理刑事訴訟案件應行注意
        事項第14 4點參照），惟仍應於主文中予以表明，並於
        應適用之法條欄予以引用。
八、如不服本件判決，得自收受送達之日起10日內，向本院提起
    上訴。
本案經檢察官張尹敏到庭執行職務。
中    華    民    國    95    年    10    月    19    日
                  刑事第一庭    法  官  姚銘鴻
以上正本證明與原本無異。
如不服本判決，應於判決送達10日內，向本院提出上訴狀 (須附
繕本)。
告訴人或被害人對於判決如有不服具備理由請求檢察官上訴者，
其上訴期間之計算係以檢察官收受判決正本之日期為準。
中    華    民    國    95    年    10    月    19    日
                                書記官  謝志鑫


司法院資訊處製作；財團法人民間司法改革基金會備份。
